【裁判字號】    99,聲,1445
【裁判日期】    990423
【裁判案由】    聲請更定其刑
【裁判全文】
臺灣臺中地方法院刑事裁定              99年度聲字第1445號
聲  請  人  臺灣臺中地方法院檢察署檢察官
受  刑  人
即  被  告  甲○○
上列聲請人因受刑人竊盜案件（本院96年度易字第1827號），於
判決確定後發覺為累犯，聲請更定其刑（99年度執聲字第1039號
），本院裁定如下：
    主  文
甲○○竊盜，累犯，更定其刑為有期徒刑捌月。
    理  由
一、聲請人聲請意旨略以：「查受刑人甲○○，前因施用毒品2
    罪，經貴院判處有期徒刑8 月、5 月，應執行有期徒刑10年
    入監執行，刑期自民國89年3 月13日起算至89年8 月26日期
    滿（88年度執字第1677號）。又犯施用毒品及搶奪2 罪，經
    貴院判處有期徒刑10月、10月，應執行有期徒刑1 年6 月，
    刑期自89年8 月27日起算接續前案執行，原指揮書期滿日為
    91年2 月26日（90年度執更字第1159號）。二案分別執行，
    合併計算刑期2 年4 月辦理假釋，於90年3 月6 日因縮短28
    日假釋出間。嗣經撤銷假釋應執行殘刑10月23日，於92年3
    月5 日入監執行，而於93年1 月27日執行完畢（91年度執緝
    字第267 號）。翌日接續執行90年假釋期間所犯之竊盜罪1
    年2 月、施用第一級毒品1 年、搶奪1 年、偽造署押5 月，
    嗣經裁定定其應執行刑為有期徒刑3 年3 月（91年度執更字
    第230 號），執行期間依刑法第79條之1 第5 項規定，僅就
    有期徒刑3 年3 月部分單獨辦理假釋，於95年4 月7 日縮刑
    期滿再次假釋出監。惟因受刑人95年9 月27日再經法務部撤
    銷假釋，應執行殘刑10月又17日。是受刑人執行竊盜等罪有
    期徒刑3 年3 月不能認為已執行完畢。依刑法第79條之1 第
    5 項規定意旨，前案施用第一級毒品等罪殘刑10月又23日，
    既未與接續執行後案竊盜等罪之3 年3 月合併計算刑期辦理
    假釋，則受刑人得成立累犯之5 年期間，其起算時點應以前
    案施用第一級毒品等罪殘刑10月又23日餘93年1 月27日執行
    完畢為準。從而，受刑人復於95年9 月19日上午8 時10分許
    ，故意再犯本案竊盜罪，經貴院於96年5 月9 日以96年度易
    字第1827號判決判處有期徒刑7 月確定。依前開說明，本案
    竊盜罪，係前案殘刑10月又23日於93年1 月27日執行完畢後
    所犯。惟原確定判決並未論以累犯，似有疏漏。核該受刑人
    在犯罪情形與前揭累犯之要件相符，因於裁判確定後始發覺
    ，且尚未執行完畢，自應依法更定其刑，爰依刑事訴訟法第
    477 條聲請裁定更定其刑等語。
二、按受徒刑之執行完畢，5 年以內故意再犯有期徒刑以上之罪
    者，為累犯，加重本刑至2 分之一；裁判確定後，發覺為累
    犯者，依前條之規定更定其刑，但刑之執行完畢或赦免後發
    覺者，不在此限，刑法第47條第1 項、第48條分別定有明文
    。再按經撤銷假釋執行殘餘刑期者，無期徒刑於執行滿25年
    ，有期徒刑於全部執行完畢後，再接續執行他刑，第一項有
    關合併計算執行期間之規定不適用之，刑法第79條之1 第5
    項定有明文。又按依刑法第48條應更定其刑者，由該案犯罪
    事實最後判決之法院之檢察官，聲請該法院裁定之，刑事訴
    訟法第477 條第1 項定有明文。
三、經查：
（一）本件受刑人甲○○前於87年間因違反毒品危害防制條例
      案件，經本院以87年度訴字第2444號判決判處有期徒刑8
      月、5 月，定其應執行之刑為有期徒刑10月確定後，於88
      年4 月1 日起送監執行，嗣於88年8 月17日停止執行出監
      （已執行4 月又17日，另執行強制戒治處分）。又於88
      年間因違反槍砲彈藥刀械管制條例案件，經臺灣高等法院
      臺中分院以89年度上更一字第395 號判決判處有期徒刑10
      月確定，再因違反毒品危害防制條例案件，經本院以89年
      度訴字第394 號判決判處有期徒刑10月確定。上揭二罪刑
      經臺灣高等法院臺中分院以90年度聲字第291 號定應執行
      刑為有期徒刑1 年6 月後，與上揭所載剩餘刑期5 月又
      13日接續執行，指揮書縮短刑期執畢日期為91年1 月29日
      ，嗣於90年3 月6 日假釋，所餘刑期交付保護管束，惟經
      撤銷假釋付保護管束，自92年3 月5 日起入監執行上揭殘
      刑共有期徒刑10月又23日，迄93年1 月27日期滿執行完畢
      。自翌日即93年1 月28日起始接續執行受刑人於90年假
      釋期間所犯之竊盜、偽造印文、搶奪、施用毒品等罪（上
      開數罪經法院先後判處有期徒刑1 年2 月、5 月、1 年、
      1 年，經法院裁定其應執行刑為有期徒刑3 年3 月確定，
      原應自93年1 月28日至96年2 月24日縮刑執行完畢，惟自
      95年4 月7 日假釋出監後，復經撤銷假釋，執行期間依刑
      法第79條之1 第5 項規定，僅就減刑並定應執行刑之有期
      徒期1 年8 月部分單獨辦理假釋，於97年7 月10日再次假
      釋出監，原縮刑終結日為98年3 月7 日；惟因受刑人於假
      釋期間故意再犯施用第一級毒品罪，經臺灣臺中地方法院
      以98年度訴字第1273號判處有期徒刑1 年2 月確定，前開
      假釋因而撤銷，經臺灣臺中地方法院檢察署以98年度執更
      字第4295號執行殘刑7 月5 日，指揮書刑期自98年11月11
      日起算至99年6 月15日期滿，現於臺灣臺中監獄執行中）
      等情，此有臺灣高等法院被告前案紀錄表及臺灣臺中地方
      法院檢察署檢察官歷次執行指揮書、執行保護管束指揮書
      、臺灣臺中監獄報請撤銷假釋報告表、臺灣臺中監獄假釋
      證明書、臺灣高等法院臺中分院90年度聲字第291 號裁定
      、本院91年度聲字第2106號裁定、91年度聲字第2792號裁
      定、法務部函、本院96年度聲減字第2596號裁定等附卷可
      憑（見99年度執聲字第1039號卷及本院卷）。
（二）查前開、之部分既已於93年1 月27日執行完畢，雖接
      續執行上揭之案件，惟依刑法第79條之1 第5 項，前開
      、之部分因係撤銷假釋後之殘餘刑期，不得再與新犯
      之所示之竊盜罪等新罪之刑期合併計算假釋，即、
      之部分屬假釋撤銷後之殘餘刑期不得再予假釋，是受刑人
      上開所示竊盜罪等案件尚未執行完畢之撤銷假釋之殘刑
      部分，應與、部分無關，該、之部分應認已於93
      年1 月27日執行完畢（參諸臺灣高等法院暨所屬法院98年
      法律座談會刑事類提案第5 號）。從而，受刑人於95年9
      月19日所犯之本院96年度易字第1827號判決之竊盜罪乙案
      ，既係於上揭、之部分於93年1 月27日執行完畢後5
      年內故意再犯，應為累犯，原確定判決未依法論以累犯，
      茲檢察官向最後事實審即本院聲請更定累犯之刑，本院審
      核認聲請為正當，並參酌本案原判決認定累犯後所採刑度
      ，爰依上揭條文更定其刑如主文所示。
四、依刑事訴訟法第477 條第1 項，刑法第48條、第47條第1 項
    ，刑法施行法第1 條之1 ，裁定如主文。
中    華    民    國    99    年    4     月    23    日
                  刑事第十八庭    法  官  胡芷瑜
上正本證明與原本無異。
如不服本裁定，應於送達後5日內，向本院提出抗告狀。
                                  書記官  沈慧玲
中    華    民    國    99    年    4     月    23    日

司法院資訊處製作；財團法人民間司法改革基金會備份。
